【裁判字號】    97,交聲,1655
【裁判日期】    970902
【裁判案由】    聲明異議
【裁判全文】
臺灣高雄地方法院交通事件裁定      97年度交聲字第1655號
原處分機關  高雄市政府交通局
異  議  人  甲○○
上列受處分人因聲明異議案件，對於高雄市交通事件裁決所
97年7 月14日所為之處分（原處分：高市交裁字第裁
32-B00000000號） ，聲明異議，本院裁定如下：
    主  文
異議駁回。
    理  由
一、原處分意旨略以：異議人即受處分人甲○○於民國（下同）
    97 年6月20日上午11時20分，騎乘車號XUH-093 號重型機車
    ，行經設有燈光號誌管制之高雄市重慶、察哈爾路口，闖紅
    燈直行（北向南），遭舉發單位高雄市政府警察局三民一分
    局員警蔡政諺當場攔停，並以異議人有違反道路交通管理處
    罰條例第53條第1 項規定之行為製單舉發。嗣異議人不服舉
    發於97年6 月27日提出申訴，經原處分機關函請舉發單位調
    查結果，仍認異議人有前開違規行為，原處分機關乃於97年
    7 月14日依道路交通管理處罰條例第53條第1 項、第63條第
    1 項第3 款及違反道路交通管理事件統一裁罰基準及處理細
    則第43條、第44條及第67條之規定，裁處異議人罰鍰新臺幣
    （下同）1800元，並予記違規點數3 點。
二、異議人則以：異議人於前揭時地清楚看到燈號是綠燈，並減
    速看左右有無來車，跟隨前方機車通過前揭路口後，突遭警
    員攔停，該警員將車停妥後，要求異議人看後方燈號時，燈
    號雖是紅燈，但異議人通過時，確為綠燈。異議人通過該路
    口時速甚慢，異議人在綠燈通過停止線後，燈號始轉為黃燈
    、紅燈，亦有可能。又該警員攔停之地點離該路口距數十公
    尺，警員攔停後要求異議人看後方之燈號，時間已過數秒，
    燈號有所轉變，非無可能。且異議人通過該路口時，該警員
    所在之位置，並不能看到號誌，是其認定異議人有闖紅燈之
    行為，與事實不符，為此聲明異議，請求撤銷原處分云云。
三、按汽車駕駛人駕駛汽車，應遵守道路交通標誌、標線、號誌
    之指示，道路交通安全規則第90條前段定有明文。而汽車（
    包括機器腳踏車）駕駛人，行經有燈光號誌管制之交岔路口
    闖紅燈者，處1800元以上5400元以下罰鍰，並應記違規點數
    三點，道路交通管理處罰條例第53條第1 項、第63條第1項
    第3 款亦分別定有明文。經查：
（一）異議人於前揭時間騎乘上開機車，行經高雄市重慶、察哈
      爾路口，闖紅燈直行等情，業據證人即舉發警員蔡政諺於
      本院訊問時以具結擔保其供述之真實性並在負擔偽證罪之
      心理處罰狀態下證稱：異議人通過停止線時確定是紅燈，
      伊當時所在之位置可以看到異議人通過該路口時是紅燈，
      當時也確實看到異議人闖紅燈等語（見本院卷97年8 月8
      日訊問筆錄第2 頁、第3 頁、第7 頁），並有舉發違反道
      路交通管理事件通知單附卷可稽，是異議人騎乘機車行經
      有燈光號誌管制之交岔路口闖紅燈之違規事實，已堪認定
      。又執勤警員本其維護交通秩序、安全職責所為之舉發，
      自應受到合法、正確之推定，且衡諸執勤警員蔡政諺與異
      議人素不相識，亦無怨隙，當無設詞攀誣異議人之可能，
      其證言應屬可採。
（二）異議人又抗辯當時遭警員蔡政諺一起開單之前方機車駕駛
      人即證人陳寶南亦可證明異議人通過停止線當時為綠燈，
      惟經本院以證人之身分訊問陳寶南，其證述：並沒有看到
      異議人通過路口時有無闖紅燈等語，是異議人所辯，尚不
      足採。
四、綜上所述，異議人確有於前揭時、地騎乘上開重機行經有燈
    光號誌管制之交岔路口闖紅燈之違規行為無誤。從而，原處
    分機關依道路交通管理處罰條例第53條第1 項、違反道路交
    通管理事件統一裁罰基準及處理細則第43條、第44條、第67
    條暨違反道路交通管理事件統一裁罰基準表之規定，裁處異
    議人罰鍰1800元，並依同條例第63條第1 項第3 款規定，併
    予記違規點數3 點，核無違誤。異議人聲明異議，為無理由
    ，應予駁回。
據上論斷，應依道路交通案件處理辦法第19條，裁定如主文。
中    華    民    國    97    年    9    月    2      日
                  交通法庭      法  官  施盈志
以上正本證明與原本無異。
如不服本裁定應於送達後5日內向本院提出抗告狀。
中    華    民    國    97    年    9    月    3      日
                                書記官  林雅婷


司法院資訊處製作；財團法人民間司法改革基金會備份。
